【裁判字號】    98,上易,96
【裁判日期】    980326
【裁判案由】    竊盜等
【裁判全文】
臺灣高等法院臺中分院刑事判決          98年度上易字第96號
上  訴  人  臺灣彰化地方法院檢察署檢察官
被      告  丙○○
上列上訴人因被告竊盜案件，不服臺灣彰化地方法院97年度易字
第1633號，中華民國97年12月1日第一審判決（起訴案號：臺灣
彰化地方法院檢察署97年度偵字第7498號），一部提起上訴，本
院判決如下：
    主  文
原判決關於丙○○竊盜戊○○所有8277-SM號車牌部分撤銷。
丙○○共同犯攜帶兇器竊盜罪，累犯，處有期徒刑捌月。
    犯罪事實
一、丙○○前因竊盜案件，經臺灣彰化地方法院以90年度易字第
    1650號判決判處有期徒刑4年確定；另因違反毒品危害防制
    條例案件，經同法院以90年度斗簡字第474號判決判處有期
    徒刑5月確定。上開確定之2罪，經接續執行，於民國96年1
    月8日假釋出監，迄至96年6月28日假釋付保護管束期滿，未
    經撤銷假釋，視為執行完畢。詎其仍不知悔改，又於97年6
    月18日上午10時許，與丁○○（業經原審法院判處罪刑確定
    ）共同基於意圖為自己不法所有之犯意聯絡，駕駛其於同年
    6月中，在臺中市西屯區○○○路口附近某冰果店旁所竊得
    ，己○○所有車牌號碼M9-6138自用小客車（此部分業經原
    審法院判處罪刑確定），行經彰化縣員林鎮○○路52巷，見
    戊○○停放在該處空地之車牌號碼8277-SM號自用小客車無
    人看管，遂由丁○○在M9-6138號車輛上把風接應，丙○○
    下車先以不詳方式打破車牌號碼8277-SM號自用小客車車窗
    玻璃（毀損部分未據告訴）；惟因於車內未發現值錢物品，
    丙○○遂再持客觀上足供作兇器使用之扳手1把（未扣案）
    ，竊取車牌號碼8277-SM號自用小客車之車牌2面，得手後逃
    離現場。嗣因警方在丙○○與丁○○另竊取財物之2093-LR
    號自用小客車（此部分亦經原審法院判處罪刑確定）遭破壞
    之車窗玻璃上採獲指紋1枚送驗，結果與丙○○檔存之右手
    食指指紋相符，經提訊另案在押之丙○○，且提示相關被竊
    事證，丙○○始坦承行竊。
二、案經彰化縣警察局員林分局報請臺灣彰化地方法院檢察署檢
    察官偵查起訴。
    理  由
一、訊據被告丙○○對於上揭犯行均坦承不諱，核與同案共犯丁○○供述，及證人即被害人戊○○於警詢時指訴情節相符，
    並有彰化縣警察局車輛尋獲電腦輸入單、臺中市警察局車輛
    協尋電腦輸入單、彰化縣警察局員林分局現場勘察紀錄表、
    內政部警政署刑事警察局鑑驗書附卷可稽，堪信被告自白確
    與事實相符，堪予採信。本件被告罪證明確，犯行洵堪認定
    。
二、核被告所為，係犯刑法第321條第1項第3款之攜帶兇器竊盜
    罪，被告與丁○○就本件犯罪之實行，有犯意聯絡及行為分
    擔，均為共同正犯。又查被告前曾因竊盜案件，經臺灣彰化
    地方法院以90年度易字第1650號判決判處有期徒刑4年確定
    ；另因違反毒品危害防制條例案件，經同法院以90年度斗簡
    字第474號判決判處有期徒刑5月確定。上開確定之2罪，經
    接續執行，於96年1月8日假釋出監，迄至96年6月28日假釋
    付保護管束期滿，未經撤銷假釋，視為執行完畢，此有臺灣
    高等法院被告前案紀錄表附卷可憑，其於有期徒刑執行完畢
    後之5年內，故意再犯有期徒刑以上之本罪，為累犯，應依
    法加重其刑。原審法院因認被告罪證明確，而予論罪科刑，
    固屬有據。然查本件被告係因行竊上揭2093-LR號車牌時，
    遺留指紋，經警採取送驗確認為被告指紋後，又綜合研判上
    揭車牌竊案，與本件竊案時間接近、地點相距不遠，且行竊
    手法相類（均以器物敲破車窗行竊），應係同一人（或同一
    組人）所為，乃提出相關被竊資料，借提被告詢問，因而查
    獲等事實，業經證人即查獲本件之員警甲○○於本院審理時
    結證明確。則被告顯係在有權查犯罪之員警加以懷疑，而著
    手於調查證據後，始自白犯行，難認係對於未發覺之犯罪自
    首。原審法院未詳予調查，遽認被告係在職司犯罪偵查之公
    務員未發覺犯罪前自首犯行，而接受裁判，並依刑法第62條
    前段規定減輕其刑，自有違誤。檢察官上訴意旨就此犯行部
    分，認被告並不符自首減刑之要件，而執以指摘原判決不當
    ，即有理由，應由本院將原判決關於此犯行部分撤銷改判。
    爰審酌被告正值青壯之年，竟不思自食其力，從事上開竊盜
    犯行，其行竊手段雖平和，但對被害人財物所生損害不輕，
    其犯後態度尚佳等一切情狀，量處如主文第2項所示之刑，
    以示懲儆。
三、至被告犯本罪所用之扳手並未扣案，尚難證明其確尚存在，
    未免執行之困難，爰不併為沒收之諭知，附此敘明。
據上論斷，應依刑事訴訟法第369條第1項前段、第364條、第299
條第1項前段，刑法第28條、第321條第1項第3款、第47條第1項
，刑法施行法第1條之1，判決如主文。
本案經檢察官乙○○到庭執行職務。
中    華    民    國    98    年    3     月    26    日
            刑事第六庭  審判長法  官  李  文  雄
                              法  官  張  恩  賜
                              法  官  邱  顯  祥
上列正本證明與原本無異。
不得上訴。
                              書記官  許  美  惠
中    華    民    國    98    年    3    月     26    日


司法院資訊處製作；財團法人民間司法改革基金會備份。
